【裁判字號】    95,簡上,202
【裁判日期】    951130
【裁判案由】    妨害自由
【裁判全文】
臺灣嘉義地方法院刑事判決             95年度簡上字第202號
上  訴  人
即  被  告  甲○○
上列上訴人因妨害自由案件，不服本院嘉義簡易庭95年度嘉簡字
第1242號中華民國95年8月31日所為第一審判決（聲請簡易判決
處刑書案號：臺灣嘉義地方法院檢察署95年度偵字第5725號），
提起上訴，本院管轄之第二審合議庭判決如下：
    主  文
上訴駁回。
甲○○緩刑貳年，並應向公益團體、地方自治團體或社區提供肆
拾小時之義務勞務。緩刑期內付保護管束。
    事實及理由
一、本案經本院審理結果，認第一審簡易判決依刑法第28條、第
    302條第1項、第41條第1項前段，刑法施行法第1條之1第1項
    、第2項前段，判處被告甲○○拘役30日，如易科罰金，以
    新台幣1000元折算1日，認事用法及量刑均無不當，應予維
    持。除補充被告於本院95年10月30日準備程序中、95年11月
    21日審理時之自白外，其餘事實、證據及理由均引用第一審
    簡易判決書之記載。
二、被告提起上訴略以：被告坦承犯行，已與告訴人達成和解，
    告訴人並撤回告訴，因經濟困難，請求判決緩刑等語。則被
    告既對原審判決之事實及刑度均不爭執，原審基於上開認定
    ，依刑法第57條所定各款犯罪情狀之規定，在法定刑度內而
    為量刑，已兼顧裁量之外部及內部性界限，符合法規範之體
    系與目的，並未逾越法律所規定之範圍，量刑亦屬妥適，準
    此，上訴意旨尚無理由。
四、查被告未曾因故意犯罪受有期徒刑以上刑之宣告，有臺灣高
    等法院被告前案紀錄表、臺灣嘉義地方法院檢察署刑案資料
    查註紀錄表各1份附卷可參，其因一時失慮，致觸犯刑典，
    犯罪後審坦承犯行，深表悔悟，又告訴人已於偵查中撤回告
    訴（見偵卷第8頁）。本院審酌上情，認被告經此偵審教訓
    ，應知警惕，當無再犯之虞，其所受宣告之刑，以暫不執行
    為適當，併宣告緩刑2年，及命被告應向公益團體、地方自
    治團體或社區提供40小時之義務勞務，以啟自新。再依刑法
    第93條第1項第2款及家庭暴力防治法第30條第1項之規定，
    宣告於緩刑期間付保護管束。
據上論斷，應依刑事訴訟法第455條之1第1項、第3項、第368條
，刑法第74條第1項第1款、第2項第5款、第93條第1項第2款，家
庭暴力防治法第30條第1項，判決如主文。
本案經檢察官陳慧玲到庭執行職務。
中    華    民    國    95    年    11    月    30    日
                  刑事第五庭  審判長法  官  林信旭
                                    法  官  張道周
                                    法  官  洪嘉蘭
上列正本證明與原本無異。
本件不得上訴。
中    華    民    國    95    年    11    月    30    日
                                    書記官  吳明蓉


司法院資訊處製作；財團法人民間司法改革基金會備份。
